

Daniel Armando Ortiz Arango

316 367 38 04

carrera 37 Numero 5B3 -78

Perfil laboral

Ingeniería electrónica

Ingeniero electrónico con experiencia en el sector privado y público, en la dirección de proyectos que involucren sistemas de información, infraestructura tecnológica y comunicaciones, con conocimiento en áreas de metodología PMI, metodologías agiles, diseño web con HTML, CSS y JAVASCRIPT, redes cisco, herramientas de software libre y energías fotovoltaicas, excelentes relaciones interpersonales, gran capacidad de aprendizaje y trabajo en equipo. AREAS DE INTERES: METODOLOGIA PMI DISEÑO WEB HTML Y CSS JAVA SCRIPT REDES CISCO CCNA HERRAMIENTAS DE SOFTWARE LIBRE ENERGIA FOTOVOLTAICA

Experiencia laboral

freelance teletrabajo

Independiente remoto Junio 2017 - Actualidad

Cali - Colombia Sector: Servicios de telecomunicaciones

• Diseño web con HTML,CSS y Java Script • Evaluador técnico empresarial de calidad y ecoeficiencia para la fundación Coomeva • Consultoría en proyectos empresariales en eficiencia energética para la fundación Coomeva • Asistente virtual para clientes e-commerce • Campañas de email marketing: diseño, redacción y gestión • Soporte técnico Proyecto Icfes • Configuración y administración de equipos mikrotik, routers y switches

Ingeniero de proyectos de infraestructura

Opción temporal en misión en eps sector salud. Mayo 2014 - Mayo 2017

Bogotá - Colombia Sector: EPS

Funciones y Responsabilidades. Preparar y estructurar licitaciones, evaluar proveedores, asignar contratistas, efectuar el seguimiento a la ejecución de los contratos y cerrar adquisiciones. Diseñar y emitir conceptos técnicos a las diferentes áreas o departamentos. Gestionar el proceso de adquisición de equipos e infraestructura requerida para el funcionamiento de los cuartos técnicos como (UPS, aires acondicionados, equipos de telecomunicación, plantas eléctricas y equipos electrónicos). Coordinar el mantenimiento preventivo y correctivo de los equipos de aire acondicionados. Coordinar el mantenimiento preventivo y correctivo de las subestaciones y plantas eléctricas Coordinar las adecuaciones, instalación y mantenimiento de la infraestructura eléctrica y cableado estructurado de las sedes de Salud E.P.S Garantizar las condiciones

técnicas y logísticas para el óptimo funcionamiento del circuito cerrado de televisión (CCTV) de cada una de las sedes de salud E.P.S Realizar y mantener el inventario de activos actualizado de los equipos que hacen parte del cuarto técnico de cada una de las sedes. Dirigir, coordinar, controlar las acciones propias de cada contrato. Aplicar las actividades de prevención y eliminación de riesgos asociados a las actividades que se ejecutan Logros: Estandarización de los pliegos de condiciones, para las licitaciones de mantenimientos, la elaboración de los mismos y la ejecución rápida para la apertura de las licitaciones. Implementé sistema de digiturno para la atención al servicio al cliente que permitió la agilidad y la mejora del servicio en todas las sedes.

Asesor junior para el proyecto etb con mastec engineering and construction.

Fadetel sa Agosto 2013 - Abril 2014

Bogotá - Colombia

Coordinación, supervisión, asesoría y acompañamiento en terreno al personal técnico de la ETB para el despliegue, implementación y ejecución del proyecto de diseño e instalación de redes en fibra óptica con la tecnología FTTH en la ciudad de Bogotá. Logros: Realice un cronograma de actividades con la Herramienta ms Project, para el despliegue de la red de fibra óptica, dando como resultado una mejora en la estructuración de tareas, tiempos y recursos en aproximadamente un 95% Diseñe los manuales técnicos de los elementos que componen la red FTTH, para estandarizar los procedimientos de cada actividad, logrando un resultado del más del 90% de productividad en los procesos que realizan los técnicos.

Sector: Servicios de telecomunicaciones

Sector: Servicios de telecomunicaciones

Supervisor de mantenimiento

Redcom Mayo 2012 - Abril 2013

Bogotá - Colombia

Planificar, coordinar y administrar recursos técnicos y humanos para el despliegue de redes de Fibra Óptica, garantizando la calidad y el control tanto para los mantenimientos preventivos y correctivos a nivel empresarial o de hogar. Logros: Planifique y organice las migraciones de cambio de infraestructura de redes de fibra óptica, donde resultaron 100% efectivas, a pesar falta de recursos, dando una satisfacción al cliente final. Omití y ajuste procedimientos administrativos, que hacían más excesivo las actividades en terreno, logrando así que estas actividades se ejecutaran a un 95% más rápido.

Estudios

Formación académica

Diplomado en gestión de energías renovables

Politécnico Grancolombiano Noviembre 2017 - Diciembre 2017

Profundización en sistemas solares fotovoltaicos

Sena Enero 2016 - Abril 2016

Programa internacional gerencia de proyectos con lineamentos en pmi

Universidad de asturias y instittuto europeo de posgrados Febrero 2013 - Mayo 2013

Itil fundamentos v3 edicion 2011 certificate number 02305913-01jnqb

It service Septiembre 2012 - Octubre 2012

Cisco ccna id 11415265

U. Autónoma de Occidente Julio 2006 - Junio 2007

Ingeniero electrónico

U. Autónoma de Occidente Enero 1997 - Marzo 2004

Estudios complementarios

Git y github

Oracle alura Enero 2022 - Enero 2022

Lógica de programación en javascript

Oracle alura Enero 2022 - Febrero 2022

Html5 y css3

Oracle alura Enero 2022 - Febrero 2022

Business agility

Oracle alura Diciembre 2021 - Diciembre 2021

Css- cascading style sheets

Udemy Noviembre 2021 - Diciembre 2021

Programming essentials in python

Python institute Septiembre 2020 - Octubre 2020

Fundamentos sap

Business support colombia Julio 2017 - Julio 2017

Conceptos básicos de fibra óptica

Energitel Agosto 2012 - Agosto 2012

desarrollo de habilidades gerenciales para el liderazgo

U. Autónoma de Occidente Febrero 2006 - Marzo 2006

Idiomas

Inglés

Porcentaje de dominio: 80%

Habilidades

• Comunicación oral y escrita

Capacidad de negociación

Resolución de problemas

• Reglamentacion RETIE

• Norma NTC 4552-1-2-3

• ISO 50001

• Planeación y organización del

trabajo

• Organización de la información

• Capacidad de trabajo en equipo

• Capacidad creativa

• Norma NTC 2050

• Programación

Git Github

• HTML

CSS

Javascript

• Eficiencia Energetica

Metodologias Agiles

• Gestion de Proyectos

Redes Sociales

• Facebook https://www.facebook.com/daniel.o.arango